臺灣板橋地方法院民事判決　　　　　　 94年度重訴字第275號
原　　　告　丙○○
　　　　　　　　　　　　樓
訴訟代理人　李富湧律師
被　　　告　己○○
　　　　　　戊○○
前列二人共同
訴訟代理人　錢裕國律師
被　　　告　新光人壽保險股份有限公司
法定代理人　甲○○
訴訟代理人　乙○○
上列當事人間請求侵權行為損害賠償事件，本院於96年12月4日
言詞辯論終結，判決如下：
    主  文
被告己○○、戊○○應連帶給付原告新台幣貳仟萬元，及民國九
十四年八月十九日起至清償日止，按年息百分之五計算之利息。
原告其餘之訴駁回。
訴訟費用由被告己○○、戊○○連帶負擔佰分之五十七，餘由原
告負擔。
本判決第一項於原告以新台幣陸佰陸拾柒萬元供擔保後，得假執
行，但被告己○○、戊○○以新台幣貳仟萬元為原告供擔保後，
得免為假執行。
原告其餘假執行之聲請駁回。
    事實及理由
壹、程序上理由
    原告於判決確定前，得撤回訴之全部或一部。但被告已為本
    案之言詞辯論者，應得其同意。訴之撤回應以書狀為之。但
    於期日，得以言詞向法院或受命法官為之。以言詞所為訴之
    撤回，應記載於筆錄，如他造不在場，應將筆錄送達。民事
    訴訟法第262條第1、2、3項定有明文，原告原起訴聲明請求
    被告戊○○應將坐落於台北縣蘆洲市○○段681地號土地及
    上建物（建號183號）即門牌台北縣蘆洲市○○路185巷1號1
    、2樓房屋，移轉登記為原告丁○○，嗣原告丁○○於96 年
    12月4 日言詞辯論期日撤回起訴，撤回前揭訴請移轉不動產
    所有權之聲明，經被告同意，有前揭筆錄可按，核無不合，
    應予准許。
貳、實體上理由
一、原告起訴主張：
  (一)原告與被告己○○為鄰居關係，與被告戊○○有親戚關係，
    被告己○○為被告新光人壽保險股份有限公司（下簡稱新光
    公司）營業員，於民國（下同）89年間向原告招攬保險，知
    悉原告管理父親張宗雄之財物，稱其與新光公司之高層關係
    良好，要幫規劃原告一家人做高利率之投資理財型保單等語
    ，復以娘家母親及姊姊急需用錢，向原告週轉，謊稱其叔叔
    因癌症將死，可得新臺幣（下同）2、3千萬元之遺產，及薪
    3、4百萬元，致使原告誤以為被告己○○有清償能力，陸續
    借款給被告，被告又謊稱將所積欠金額購買高利率投資理財
    型之保單，致原告陷於錯誤，陸續再匯款或付款給被告，共
    付給被告金額20,652,036元，嗣因被告簽發之支票退票，於
    8 月3日協商，始發現有10份保單未經原告親自簽名，亦非
    投資理財型的保單。之後，被告己○○與戊○○同意簽發面
    額2千萬元之本票與借據為憑證，由戊○○擔任連帶保證人
    ，將戊○○之房地移轉予丁○○所有，由蘇玉香代書辦理，
    書寫讓渡書，被告己○○以前揭詐術方向向原告借款高達
    20,652,036元，並偽造10份保單等侵權行為，致原告受有
    20,652,036元之損害，原告先依民法第184條侵權行為損害
    賠償請求權請求被告己○○給付20,652,036元，倘認侵權行
    為請求權無理由，再依民法第478條消費借貸返還請求權請
    求給付20,652,036元；並一併依票據法第124條、第85條規
    定請求給付票款2千萬元，請求被告己○○給付如訴之聲明
    原告另依借據約定請求被告戊○○與己○○連帶償還2千萬
    元。被告己○○騙取原告自90年7月31日起分別以直接匯款
    、支票調現、交付現金、辦理保單貸款交付給被告己○○之
    金額共計20,652,036元，結果被告己○○僅擅自偽造要保人
    及被保險人簽名投保之10份低保額保單，以圖矇混，明顯因
    執行職務，不法侵害原告丙○○之權利，依民法第184條、
    第188條規定，請求與被告新光公司與被告己○○就20,652,
    036元元負連帶賠償責任。
  (二)依據新光公司92年9月16日（92）新壽保服字第118號及新
    光公司93年1月19日（93）新壽保服字第5號函影本台灣板
    橋地方法院檢察署92年度偵字第20665號起訴書新光公司
    93新壽法務字第33號函（附於臺灣板橋地方法院檢察署92年
    度偵字第20665號卷）之證據，足以證明被告以偽造方法簽
    署被證3之10份保單之侵權行為事實。
  (三)被證3之10份保單，原告或已聲請理賠，或已由新光公司調
    查員作保險契約生存調查報告乙節，俱非實在：
  1.保單號碼DDA23781係原告及要保人張宗雄均不知情。原告之
    父張宗雄曾向國泰人壽保險公司（下簡稱國泰公司）投保人
    壽保險，於91年間不慎受傷，檢具診斷書及醫療費收據，向
    被告己○○詢問請領理賠事宜，並將診斷書及醫療費收據交
    付己○○，經被告己○○查詢，只能請領800元，因金額太
    少而作罷，未向被告己○○取回診斷書及醫療費收據。被告
    己○○卻持上揭診斷書及醫療費收據，以其偽造號碼
    DDA23781之保單，向新光公司申請理賠，91年2月間被告己○○拿了一張新光公司面額6,800元的支票，交付原告丙○○，欲清償原告部分欠款，但丙○○發現支票抬頭載明「張
    宗雄」卻又被刪除，問己○○為何如此，被告己○○稱公司
    寫錯了，否則怎麼會刪除，丙○○不疑有它，將之收下。然
    確實不知有該份偽造之保單，此可請新光公司提出91年1月
    28日理賠支票核對，查明為何支票抬頭「張宗雄」，予以刪
    除之原因，即明真相。
  2.楊陳金蓮註銷保單DDA23770附約，係被告己○○於92年8 月
    4日交付給原告丙○○時，原告始知悉為偽造，於92年8月7
    日向新光公司提出申訴。該份保單上載之被保險人楊陳金蓮
    為原告丙○○之婆婆，其知悉被偽造簽名投保一事，於92
    年8月19日向新光人司提出退保要求，新光公司人員認程序
    不符，但仍以填寫附加特約變更申請書，將附加特約予以註
    銷方式處理，使楊陳金蓮誤以為已退保。
  3.被告己○○稱原告丙○○之弟丁○○於92年6月23日以2個小
    孩向新光公司投保得利利率變動型年金保險時，新光公司人
    員有將被保險人累計保險保額告知要保人、被保險人，故其
    已知悉3名小孩有重大疾病新長安終身壽險各100萬元云云，
    係猜測之詞。被告提出附件3、4之要保書，係丁○○向業務
    員劉惠蘭辦理投保，劉惠蘭並未將被告己○○偽造要保書替
    被保險人張雅婷、張育睿投保之情形告知丁○○及原告。
  4.保單號碼：ISA38211、ISA39812、ISA38235、ISA39794四件
    保單，被告己○○業於檢察官訊問時坦承係其偽造，被告新
    光公司亦於覆函中承認以上4件保單未經要保人、被保險人
    親自簽名，保險契約無效，至被告己○○及新光公司抗辯該
    4份保單有保險契約生存調查報告書，由生調人員陳大衛親
    自拜訪保戶調查，證明無違背原告之投保意思云云，然陳大
    衛並無至保戶家中拜訪，新光公司提出附件2保險契約生存
    調查報告書上楊軒宇、丙○○、楊耀河、楊大緯之簽名均係
    偽造。上揭調查報告書上載生調地點在「保戶宅」，但上開
    4份要保書丙○○之居所填寫在台北縣蘆洲市○○路185巷1
    號（即己○○之住址），住所則分別填寫在台北縣蘆洲市○○路2樓、和平路2號、和平路121巷8弄28號2樓，倘楊大偉
    果真有至保戶宅作生存調查，試問楊大偉到底那裡作生存調
    查？且4份調查報告書調查時間各相差5分鐘，試問其如何完
    成？4份保單要保人均為丙○○，為何楊大偉未查出住址為
    何不同，有無錯誤？足證被告上開所辯不足採信。又原告丙○○自訴陳大衛偽造文書乙案，雖經臺灣臺北地方法院95
    年度自字第4號判決陳大衛無罪，但該案判決有違誤，業經
    原告提起上訴，刻由台灣高等法院96年度上訴字第2883號審
    理中。被告己○○另提出原告丙○○於90年3月15日更改保
    單CBA00189、ICA00212姓名時之簽名與上揭ISA39812、
    ISA39794保單上之丙○○簽名相符，作為丙○○知悉之證據
    。然查被告己○○手上握有丙○○之簽名資料，其憑以偽造
    極為簡單。
  支付票款部分均係己○○向他人借款簽發支票交付給持票人
    ，包括交付給力鋼精密企業有限公司、新九龍精密科技有限
    公司，並非丙○○借己○○之支票向持票人借款交付給持票
    人。被證8之用途說明及所附之支票影本，發現己○○簽發
    支票之提領人有李秋月、蔡來發、陳龍、林秀美、周秋雲、
    李瑞旭、林碧雲、張淑芬、新光公司、新九龍精密科技有限
    公司、力鋼精密企業有限公司、許寶美等人，但背書欄卻沒
    有原告丙○○之背書，上揭支票並非丙○○交付。被告前揭
    抗辯，並非事實。
  (五)原告丙○○支付保費係另行以現金或匯款給己○○，茲舉二
    例：
  原告丙○○於89年7月10日提領130,000元匯77,000元至己○○誠泰銀行000-00-000000-0號帳戶，付77,235元保費，己○○簽發89年7月13日的支票給新光公司，並於89年7月11日
    從其帳戶轉77,000元入其支存帳戶，有丙○○（原名張雪靜
    ）蘆洲市農會帳戶交易明細表，及己○○之存摺存款對帳單
    及支票存款對帳單足以對照。
  原告丙○○於91年11月18日領出現金74,000元交付給己○○
    繳納73,828元之保費，己○○簽發91年11月26日之支票給新
    光公司，己○○於91年11月26日轉存支存帳戶，亦有丙○○
    蘆洲市農會帳戶交易明細表及己○○之支票存款對帳單，可
    以對照。
  (3)被告己○○簽發交付給力鋼精密企業有限公司及新九龍精密
    科技有限公司的支票，是開票向二家公司貼現，例如：丙○○於91年12月25日自張宗雄蘆洲市農會00-00000-0-00帳戶
    內提領現金500,000元，交付己○○，己○○存入其在誠泰
    銀行000-00-000000-0號帳內，丙○○復於91年12月31日從
    張宗雄上開帳戶領出現金700,000元，其中300,000元交付己○○，己○○簽發92年4月30日為發票日，面額832,680元支
    票給丙○○（其中32,680元是利息），丙○○於92年3月25
    日交由銀行代收，後來己○○無法兌現該支票，又向丙○○
    調借832,680元，供該票兌現，有張宗雄之農會帳戶交易明
    細表、己○○之存褶對帳單及新九龍精密科技有限公司之代
    收票據憑褶，可證明不是丙○○向己○○借用支票。
  3.原告依據票據法之規定請求有理由：
    原證2之本票，係被告己○○簽發，自應負給付票款之責。
  4.本件請求權未逾2年而罹於時效消滅：
    原告係於92年8月3日被告己○○告知替原告辦理投保，於次
    日（8月4日）提出6份偽造之要保單，始知悉侵權行為事實
    ，請求權時效應自92年8月5日起算，原告於94年7月27日起
    訴請求被告賠償損害，尚未逾2年時效。
  5.原證1之讓渡書、原證2本票及原證3之借據，被告依民法第
    198 條之規定拒絕給付，並無理由：
  (1)被告己○○、戊○○係於自由意志下簽立讓渡書、本票及借
    據，並未遭脅迫，業由證人即代書蘇玉香於偵查庭證述明確
    ，有不起訴處分書足憑。
  (2)被告戊○○除了簽立讓渡書及借據外，同時交付土地所有權
    狀正本、建物所有權狀正本各乙份及身分證影本乙份予原告
    ，亦經證人即代書蘇玉香於偵查庭證述明確，然被告卻指上
    開權狀正本及身分證影本係原告竊取云云，與事實不符。
  (六)聲明：被告己○○、新光公司應連帶給付原告20,652,036元
    ；被告戊○○就其中2千萬元應與被告己○○連帶給付原告
    ；暨均自起訴狀繕本送達被告己○○翌日起至清償日止，按
    週年利率百分之5計算之利息。願供擔保，請准宣告假執行
    。
二、被告己○○、戊○○抗辯：
  (一)被告己○○為原告丙○○所承保之保單，共計有33份，原告
    丙○○承認者已有23份，僅就10份爭執為被告己○○所偽造
    ，然上開10份保單或有早經其申請理賠，或承保時經新光公
    司調查人員為「保險契約生存調查報告書」之本人身家調查
    等，故原告豈有不知悉而任由被告偽造之理，茲將上開10
    份保單及其相關可證明原告確已知悉之情事，列表如被證3
    ，上開保險若非原告確有投保，則保費由誰繳納，難道被告
    己○○為其繳納保費，而不讓原告知悉，足見，被告等並無
    詐欺或脅迫原告丙○○之情事，被告己○○為原告丙○○所
    承保之保單皆為有效，且經主管機關審核通過，並無任何侵
    權情事。
　(二)被告等並未積欠原告丙○○20,652,036元：
  1.保險公司作業實務，辦理保單貸款後，其所貸得之貸款金額
    ，均係由保險公司直接匯入要保人即原告之個人帳戶中，未
    經被告己○○之手，故豈能以原告有保單貸款即認為被告己○○向原告借貸者，其理甚明。
  2.原告稱被告自「90年7月31日」起，即開始詐欺其金錢，然
    查其於本件刑事部分板橋地檢署92年度偵字第20665號詐欺
    偵查案件中原告丙○○於其92年8月4日之偵訊筆錄明確稱被
    告己○○乃自「92年3至4月開始」詐欺伊，即「（係於何時
    ？何地？發現己○○詐欺你？）92年3至4月開始，在己○○
    的家。」（被證10，本院卷2第274頁），由此極大之差異，
    已可知原告指訴之不實。
　3.原告僅提出其銀行存摺取款憑條，即謂已借予被告己○○現
    金共達2,830,000元，難道原告一有取款之事即可認係借予
    被告己○○。其中除編號1（91年11月26日，本院卷1第86
    頁）及編號2（91年12月2日，本院卷1第86頁）取款憑條之
    存戶為原告丙○○外，其餘5張取款憑條之存戶均非原告，
    原告何能據以主張權利。
  4.原告丙○○所執有被告之支票，實為丙○○向被告借票使用
    後，丙○○乃將金額匯入被告銀行乙存帳戶，用以兌現所被
    告所簽發之支票，原告丙○○所有由被告代為承保之30 餘
    份保單，其保費之繳納，亦係或拿現金交給被告，或委由被
    告先行開立支票，屆期再將金額彙整匯入被告帳號，故雙方
    金錢往來頻繁，豈能以其執有匯款單（甚至其自行向銀行提
    款之提款單）謂被告有積欠其款項。茲詳列資金交付流向明
    細，如被證7、被證8所示。
  5.原告另稱被證8所附之支票影本，背書欄卻沒有原告丙○○
    之背書等語。查被告己○○未要求原告丙○○於票上背書，
    本不足奇，況其中被告代為持票向他人調現之證人林碧雲於
    本件刑事案件（本院94年度訴字第1388號）96年1月11日審
    判筆錄所言：「那時他們常有金錢往來，據被告跟我說當時
    告訴人有一筆壹佰多萬元的票要過，缺50萬元，問我有沒有
    ，我說我沒那麼多，麻煩我幫她借錢，我就說我幫你問問看
    ，被告跟我說是告訴人要50萬元，我不認識告訴人，被告說
    開他的票可以嗎，我就問陳小姐，陳小姐說只要我背書就可
    以。」可知調借金錢之人，所相信純為實際出面向渠等開口
    調借之人，可能為被告己○○或如上開受己○○拜託代為向
    渠等借款之證人林碧雲，而非原告丙○○，故原告丙○○有
    無於票上背書並非重要，從而原告今以之為其有利之推論，
    與事實不符。
　6.系爭原證1、2、3之讓渡書，本票及借據等債權，均係原告
    以脅迫等侵權行為手段而得，雖為板橋地檢署以92年度偵
    字第20665號予以不起訴處分、本院94年度聲判字第43號駁
    回被告之聲請，然其認事用法誠有違誤，被告依據民法第
    198條之規定拒絕履行。
  (三)有關保單號碼DDA23781號之保險：
  1.原告之父張宗雄是否曾於91年間不慎受傷而向國泰公司申請
    理賠，其明知被告己○○非國泰公司之業務員，為何向被告
    詢問理賠事宜，且將診斷書及醫療費收據交給被告，是否因
    只能請領800元而作罷，國泰公司核定只能請領800元，為何
    新光公司可請領6,800元，凡此種種，均與常理有違。
  2.此保單乃於90年12月19日即已投保，縱認原告之父張宗雄於
    91年間不慎受傷屬實，自難以推稱被告早於90年間投保時即
    已知91年間原告之父張宗雄會有受傷情事，偽造文書加以投
    保，欲詐領保險金。
  3.再查，新光公司開立之理賠金給付支票，均有指明受益人及
    禁止背書轉讓，豈是被告可任意刪除。且該支票確係由原告
    之帳戶兌現受領。
  (四)有關保單號碼DDA23770號之保險：
    原告稱以填寫附加特約變更申請書，將附加特約予以註銷方
    式處理，使楊陳金蓮誤以為已退保。容真屬實，則新光公司
    涉及偽造文書，未見原告舉證。
  (五)保險公司為防止道德風險，每一保險投保新契約時都必須將
    被保險人所有累計保險保額告知要保人、被保險人，要保人
    丁○○於92年6月23日以2個小孩投保得利利率變動型年金保
    險，即已知悉3名小孩有重大疾病新長安終身壽險各100萬元
    ，並有附件3、4之要保書為證，丁○○係向劉惠蘭辦理投保
    。
  (六)有關保單號碼：ISA38211、ISA39812、ISA38235、ISA39794
    四件保單：
  1.被告己○○曾於檢察官訊問時坦承為其所簽名者僅ISA38211
    、ISA38235，係經原告丙○○授權簽名。
  2.新光公司生調人員陳大衛至原告丙○○之娘家（臺北縣蘆洲
    市○○路187號1樓）作成生存調查報告書，其聯絡電話（02
    ）00000000便係原告丙○○娘家之電話，益可得證。復經臺
    灣臺北地方法院95年度自字第4號，判決陳大衛無罪在案（
    被證9，本院卷2第223頁）。
  (七)聲明：原告之訴駁回。如受不利判決，被告等願供擔保請求
    免為假執行。
三、被告新光公司抗辯：
  (一)原告向被告新光公司起訴日期為94年7月27日，惟依原告所
    提明細表分別其最末筆匯款日為92年7月17日，最末筆取款
    日為92年7月22日，最末筆貸款日為92年7月9日，顯見92年7
    月22日後，原告即知有損害及賠償義務人，故其行使之請求
    權已逾2年而罹於時效消滅。
  (二)民法第188條所定僱用人之連帶賠償責任，以受僱人因執行
    職務不法侵害他人之權利，始有其適用。倘為受僱人個人之
    犯罪行為而與執行職務無關，即與該條所定成立要件不合，
    尚難令僱用人與受僱人負連帶賠償責任。本件必該業務人員
    即被告己○○因執行與人壽保險招攬等有關之行為而不法侵
    害他人之權利者，始得令被告新光公司與其負連帶賠償責任
    ，倘係業務人員個人之犯罪行為而無關人壽保險招攬等相關
     職務者，自難謂係因執行職務而不法侵害他人之權利。
  (三)原告與被告己○○、戊○○間乃互為親戚與鄰居關係，自89
    年起因參加保險而交往密切，私人借貸之金錢往來頻繁，原
    告丙○○匯入被告己○○之帳戶金額，並非完全屬被告己○○因執行職務之不法侵害，尚包括二者間之私人借貸、原告
    丙○○親自簽名同意投保之保險契約保險費及親自簽名申請
    貸款之金額等依法非屬因執行職務之不法侵害，原告丙○○
    既親自簽名辦理保險單貸款，應有貸款之意思，至於收到貸
    款款項再借給被告己○○，已屬私人借貸。縱使被告己○○
    對原告確有侵權行為等情事，則被告新光公司依民法第188
    條所應負連帶賠償責任之範圍，亦僅限被告己○○偽造文書
    投保之保險費，即原證4第2頁之系爭保險契約保險費總額，
    該正確金額仍待確認。
  (四)保單號碼：DDA23781之保單確有意外門診與手術之理賠紀錄
    如附件1。縱要保人簽名非本人，申請理賠之行為得推知有
    原告投保之真意。
  (五)保單號碼：ISA38211、ISA39812、ISA38235、ISA39794四件
    保單有保險契約生存調查報告書，由生調人員親自拜訪保戶
    調查，更無違背原告之投保意思。
  (六)聲明：原告之訴及假執行之聲請均駁回。如受不利判決願供
    擔保請免假執行。
三、兩造不爭執之事實（見96年12月4日筆錄，本院卷2第351頁
    ）
  (一)原告提出之原證1之讓渡書為真正，其中被告戊○○之簽名
     為真正。
  (二)原證2之本票為真正，其中被告己○○之簽名為真正。
  (三)原證3之借據為真正，其中己○○、戊○○之簽名為真正。
  (四)原告共向新光人壽保險公司投保33分保單，原告承認其中22
    分保單，否認如被證3之10份保單。
  (五)原證5之匯款單為真正。
  (六)被告以原告脅迫其簽署原證1之讓渡書、原證2之本票、原證
    3之借據，原告涉嫌妨害自由案件，業經檢察官於93年12月
    7日以92年度偵字第20665號、93年度偵字第13052號為不起
    訴處分（見本院卷1第229頁），經被告聲請再議，台灣高等
    法院檢察署於94年5月27日以94年度上聲議字第1229號駁回
    再議，被告聲請交付審判，經本院駁回其聲請，有本院94年
    度聲判字第43號裁定可按（見本院卷2第209頁）。
  (七)原告以被告詐欺方式向原告借款部分，業經檢察官於93年12
    月7日以92年度偵字第20665號、93年度偵字第13052號為不
    起訴處分（見本院卷1第230頁背面，被證5，本院卷第237頁
    ），經原告聲請再議，部分發回續行偵查（94年度偵續字第
    185 號），經檢察官以被告己○○偽造十分保單，並侵占原
    告交付之保險費8萬元部分等事實起訴，業經本院於96年10
    月30日為被告己○○無罪之判決（見本院卷2第314頁），有
    本院94 年度訴字第1388號刑事判決可按，目前原告聲請檢
    察官上訴中。
  (八)原告以訴外人陳大衛偽造新光人壽保險股份有限公司94年6
    月14日之保險契約之生存調查報告書4份，業經台灣台北地
    方法院於96年6月12日為訴外人陳大衛為無罪判決，有刑事
    判決附卷可按（見本院卷2第223頁），原告聲明上訴，由台
    灣高等法院以96年度訴字第2883號審理終結，於96年12月14
    日宣判。
四、本件爭點及本院判斷（見96年12月4日筆錄，本院卷2第352
    頁）經兩造協議爭點如下：
  (一)原告主張依據侵權行為之法律關係，請求被告己○○給付如
    2,000萬元，是否有理由？
    按刑事訴訟判決所認定之事實，固非當然有拘束民事訴訟判
    決之效力，但民事法院調查刑事訴訟原有之證據，而斟酌其
    結果以判斷事實之真偽，並於判決內記明其得心證之理由，
    即非法所不許（參照最高法院67年台上字第2674號及49年台
    上字第929號判例）。本院自得調查刑事訴訟中原有之證據
    ，斟酌其結果以判斷其事實。原告主張被告己○○係以以詐
    術向原告借款並以被告己○○偽造十份保險單，致原告受有
    如20,652,036元之損害云云。然查：
  1.原告主張被告己○○以詐術向被告借款部分：
    被告己○○於警訊中自認有向丙○○借貸，來來去去，也有
    還錢，並經檢察官勘驗錄音帶無誤，並於檢察官偵訊時所供
    符，並有丙○○所提匯款單據影本36紙、被告己○○具名支
    票及退票理由單影本各八紙、保單貸款審查表影本五份等情
    ，被告己○○事後空言否認借款之情，反稱丙○○向其借票
    ，與事實不符，無可採信。原告丙○○陳明係於89年至92年
    間陸續借款己○○，後來並以出借款項時，被告己○○需簽
    發支票定期返還，並曾以保單借款，足見雙方往來密切，並
    非基於單一原因而出借款項予己○○，無法認定被告己○○
    施用何詐術，亦非得以詐欺罪相繩，準此，原告主張被告己○○以詐術向原告借款之侵權行為事實，經檢察官為被告己○○不起訴處分，有台灣板橋地方法院檢察署92年度偵字第
    20665號不起訴處分書可按（見本院卷1第229頁）。
  2.原告主張被告己○○偽造10份保單部分：
  (1)訊據被告己○○固不否認系爭十份保單均由伊辦理，其中保
    單號碼ISA38211、ISA38235號之保險單上要保人「丙○○」
    姓名是伊代簽；確有開立系爭支票予新光人壽公司，沒有兌
    現等事實。惟堅決否認有偽造保單之侵權行為事實，於刑事
    庭抗辯：系爭十份保單，均由原告委託辦理，除前開二張保
    單係伊代簽外，其他八份保單都是已填寫完畢後，原告才交
    付，開立系爭支票係為代原告繳交保費，系爭支票發票日為
    92年9月7日，原告交付之58萬元，其中50 萬元是償還之前
    借票的費用，另8萬元是之前原告積欠伊的多筆小額款項等
    語。經查：
  上揭有關被告己○○如何為原告辦理多次人壽保單，再向新
    光人壽投保系爭十份保單，被告開立系爭支票後，未以現金
    繳付換回等情，為被告所不否認，核與證人林碧雲於本院審
    理時證述之情節大致相符，復有新光人壽公司93新壽法務字
    第33號函、退票通知書、繳費通知書、被告退票資料等件在
    卷可稽，是被告確有於前開時、地，向新光人壽投保系爭十
    份保單，且未以現金換回前開支票，因而退票等事實，固堪
    認定。
  原告前於警詢時陳稱：我去己○○她家，她便用果汁、水、
    食物（飯、麵）或其他方法，使我意識不清，而匯款給她，
    我與己○○沒有借貸關係云云（見92年度核退偵字第9238號
    卷第13、14頁，下稱核退偵卷）；己○○沒有向我借錢，是
    謊稱要幫我理財買保險，我才匯錢給她，共匯二千萬元左右
    。我匯款給她時，我是叫她幫我買儲蓄險、醫療險、壽險、
    防癌險等保險，因保險種類很多，我一時想不出來有多少的
    理財保險。而己○○幫我買理財保險之價值只有二百萬元左
    右而已，餘一千八百萬元未幫我做理財保險處理等語（見核
    退偵卷第17、18頁）。嗣於偵查中陳稱：己○○之前向我借
    二百萬元，後來她說要幫我做高額理財保單，所以又給她四
    百多萬元，後來又拿給她一千二百多萬元，沒有拿到高額理
    財保單。家裡有些保單是她事後才拿給我的。保單應該是從
    89年7月開始，陸續都有，不過她都偽造我們的簽名，戶籍
    電話都寫她家。己○○借錢都沒寫收據，她說她有遺產，所
    以不開收據。會有那麼多錢的原因，是因為我父親以前是建
    築業，加上我婚後借錢給她賺利息。不過，我借錢給她沒有
    收利息，因為我們是鄰居又是親戚等語（見92年度偵字第20
    665號卷第10頁，下稱20665號偵卷）。是己○○欠我爸錢，
    她要還錢給我爸，因我爸和力鋼有往來，所以己○○就直接
    開給力鋼公司，不過那些都跳票了（見20665號偵卷第12頁
    ）。是我向他們新光人壽公司申訴，他們公司內部有調查過
    ，當日是稽查部張守中協理找我們談的（見20665號偵卷第
    18 頁）。關於檢方提示DDA23781號要保書，上面記載的張
    宗雄是我父親，那不是我簽的，也不是我父親簽的。這份我
    沒看過，己○○沒有跟我家人接觸過，我們家所有的保險，
    都是我在處理。DDA26530號要保書，張陳阿真是我母親，我
    母親也沒有保這份，也不是我們簽名的。ISA39812號要保書
    ，這不是我簽名，己○○的字會變化。ISA38235號要保書，
    這上面記載的名字楊耀河是我先生，我先生是左撇子，所以
    那不是我先生的簽名。IS A39794號要保書，這上面記載的
    名字楊大緯是我大兒子，今年要升國中一年級，當時是五年
    級要升六年級，我大兒子寫字很正，都是一筆一劃的，契約
    不是我寫的。ISA38211號要保書，這上面記載的名字楊軒宇
    是我二兒子，當時他還是三年級的學生，他寫字很醜，契約
    上的字比較漂亮，那個不是我寫的。DDA23770號要保書，這
    上面記載的名字楊陳金蓮是我婆婆，我婆婆只有國小而已，
    她有去讀補校到國小畢業，那份也不是我寫的。CFA10824號
    要保書，這上面所記載的名字丁○○是我弟弟，張芯瑜是他
    的大女兒，因為我爸爸曾經替他的小孩保險過，是躉繳清，
    所以他才有資料，這也不是我簽的。CFA10836號要保書，這
    上面所記載張雅婷是丁○○的二女兒，這份也不是我簽的。
    CFA108 73號要保書，這上面所記載張育睿是丁○○的兒子
    ，這份也不是我簽的。我們並沒有家人住在三重，所以
    DDA23781號保單地址寫三重市，就是最大錯誤。我父親住在
    蘆洲市○○路一八七號與己○○家在蘆洲市○○路八五巷一
    號是斜對角而已。有關於九十到九十二年匯款部分，在九十
    年是她向我借款，九十一年以後她說她叔叔沒結婚，有遺產
    二千多萬，那些將來都是她的。己○○說幫我做高額保單，
    又可以利息收入又有保障，我便一直匯錢給她。因為己○○
    的票轉不過來，我有用保單去貸款借給她等語（見20665號
    偵卷第149至152頁）。我給己○○現金，然後開她自己的支
    票繳保險費，我在九十二年七月十七日匯款借她五十萬元，
    另外八萬元是要繳保險費的等語（見20665號偵卷第一八七
    頁）。再於刑事庭第一審審理時證述：系爭十份保單，全部
    都不是我及我家屬所投保。沒有同意他人代為投保，會匯款
    五十八萬元給被告，是因為被告跟我借五十萬元，八萬元是
    另外的保費。我匯五十八萬元給被告，被告領走之後，開了
    五十萬元的支票給陳絹子，另外八萬元她拿給她先生戊○○
    。保費一共有三筆，費用總計為七萬七千二百三十五元，因
    為被告開票幫我繳保費，她的票退了，公司要再跟我收錢，
    我退掉了一個附加保險，所以剩下七萬三千多元，她叫我給
    她八萬元，她說這樣不好領，叫我給她整數。我給被告八萬
    元時，並不知道被告已經開了一張七萬七千二百三十五元的
    支票，是新光人壽公司派人來收保費時，我才看到的。當時
    被告所屬之新光人壽公司的協理來開民事庭時，他說被告為
    了要業績獎金。沒有新光保險人壽其他人員到我家調查。若
    有派人來的話，新光人壽公司怎麼會不知道，怎麼還會弄出
    證明文件證明這十張都不是我們投保的。字跡也不是我先生
    寫的。3AAN0371、EAAC3760、一AA6794等三份保險單，是我
    投保的，提示的二十三份保單我承認有投保，保費應該沒有
    被告幫我開票付款後，我再匯錢給被告的情形，大部分都是
    用現金繳納，被告是收費員，我都是現金給被告的，被告有
    無開票，我不知道，被告有給收據，但現在找不到，被告陸
    續借了二千多萬元，也不能說借，她是騙我說要做高額保險
    。系爭十份保單有繳保險費，有一張出險過等語（見刑事庭
    第一審卷一第271至277頁）。
  綜合原告上開於警詢、偵查中及本院審理時之指述分析，原
    告先指述被告己○○用果汁、水、食物或其他方法，使伊意
    識不清，而匯款予被告，否認與被告有借貸關係，再改稱係
    被告謊稱要幫伊理財買保險，共匯款二千萬元左右，經與被
    告對質後，再改稱被告之前向伊借款二百萬元，後來被告說
    要幫伊做高額理財保單，所以又給被告四百多萬元，後來又
    拿給被告一千二百多萬，沒有拿到高額理財保單。家裡有些
    保單是被告事後才拿給伊的云云。是其對伊與被告間之金錢
    往來情形、及被告如何偽造保單、詐騙伊之情形指述前後不
    一、飾詞誇大，已有瑕疵。
  原告確於89年7月間起，至91年11月間止，透過被告招攬，
    以張文輝、丁○○、告訴人自己等名義為要保人，以楊皓凱
    、楊軒宇、楊耀河、楊大緯、張庭瑄、張芯瑜、張雅婷、張
    育睿、原告等為被保險人，向新光人壽公司投保25萬元至20
    0萬元不等23份保險，保額高達1940萬元之事實，為原告所
    不否認，並有保單清冊附卷可稽（見刑事庭第一審卷一第12
    0、121頁），是原告確有委託被告代其投保等情，應堪認
    定。原告主張：被告己○○偽造保單云云，即屬無據。
  如附表編號一至六所示之六份保單，投保始期均在90 年12
    月19日至28日間，保額合計為450萬元，如被告確有偽造該
    等保單，原告豈有再於11月後之91年11月18日，委託被告己○○投保200萬元之新潮流險之理？足證被告己○○辯稱：
    投保前開保單有經過原告同意等語，尚非無據。另如附表編
    號7至10之四份保單，其始期雖同為92年6 月6 日，然該四
    份保單之保額各僅有1萬元，合計為4萬元，審酌本案原告承
    認委託被告投保23件保險之保額高達1940萬元，若非經原告
    同意，被告己○○應無無故偽造保額不高之該等保單之動機
    。縱有所謂業績獎金，其來源亦須由要保人繳付之保險費抽
    佣，其金額更屬微薄，如被告己○○確實偽造系爭十份保單
    ，將導致事後須為告訴人繳付保險費之窘境，以被告己○○
    與原告金錢往來之頻繁，衡情被告應無冒名偽造該等保單之
    必要，亦無為業績獎金而行使偽造私文書之動機自明。
  又新光公司92年9月16日（92）新壽保服字第118號函，僅在
    於說明保單非要保人、被保險人親自簽名，依規定契約自始
    無效，並未證明系爭保單係屬偽造，又被告新光公司於本院
    審理時陳述不確定這10分保單是否為偽造等語（見本院卷2
    第306頁），而被告己○○雖以偽造10分保單，經92年度偵
    字第20665號起訴書提起公訴，本院為無罪之判決，有本院
    94年度訴字第1388號刑事判決書可按。
  原告於刑事庭及本院提出之證據，不足證明被告己○○確有
    行使偽造保單之侵權行為事實，被告己○○抗辯：投保保單
    有經過原告授權等情，尚非無據。
  3.綜上所述，原告並未舉證被告己○○有何以詐術方法向原告
    借款或被告己○○偽造10份保單之侵權行為事實，原告依據
    侵權行為法則，請求被告己○○給付如訴之聲明，自無理由
    。
  (二)原告依據民法第188條之規定，以被告己○○偽造10份保單
    等侵權行為事實，請求被告新光公司與己○○連帶給付
    20,652,036元及其法定遲延利息，是否有理由？
  1.「民法第188條所定僱用人之連帶賠償責任，以受僱人因執
    行職務不法侵害他人之權利，始有其適用。倘係受僱人個人
    之犯罪行為而與執行職務無關，即與該條規定之要件不合，
    殊無因受僱人濫用職務或利用職務上之機會及與執行職務之
    時間或處所有密切關係之行為，其外觀在客觀上認與執行職
    務有關，不法侵害他人之權利，遽認僱用人應與該受僱人負
    連帶賠償責任。」「按僱用人藉使用受僱人而擴張其活動範
    圍，並享受其利益，且受僱人執行職務之範圍，或其適法與
    否，要非與其交易之第三人所能分辨，為保護交易之安全，
    受僱人之行為在客觀上具備執行職務之外觀，而侵害第三人
    之權利時，僱用人即應負連帶賠償責任。故民法第188條第
    1項所謂受僱人因執行職務不法侵害他人之權利，不僅指受
    僱人因執行其所受命令，或委託之職務自體，或執行該職務
    所必要之行為而言，即濫用職務或利用職務上之機會及與執
    行職務之時間或處所有密切關係之行為，其在外形之客觀上
    足認為與執行職務有關，而不法侵害他人之權利者，即令其
    係為自己利益所為之違法行為，亦應包括在內。」（最高法
    院92年度台上字第485號、91年度台上字第2627號判決意旨
    參照）。揆之前開判決意旨，均認僱用人與受僱人負連帶賠
    償責任，均以受僱人在外觀上利用執行職務之機會，利用執
    行職務有關或必要之行為，致他人受損害，始負連帶損害賠
    償責任。原告與被告己○○間之借款或原告匯款予被告己○○間係作為高額保險單之規劃，應屬原告個人之理財規劃，
    被告己○○顯非受被告新光公司之授權或命令，亦非執行職
    務之必要行為，或在外形上與執行職務有關之行為，而為其
    個人之犯罪行為，與執行職務絲毫無關，難認被告新光利公
    司需負民法第188條之僱用人連帶損害賠償責任。況原告主
    張被告己○○偽造10份保單部分，亦經本院為無罪之判決，
    已如前述，至於被告己○○與原告間私人借款，即與被告己○○執行職務無關，從而，被告己○○並無侵權行為之事實
    ，被告新光公司自無與被告己○○共同負連帶賠償責任之必
    要，原告此部份之主張，並無理由，應予駁回。
  (三)原告主張依據消費借貸之法律關係，請求被告己○○給付如
    20,652,036元及其法定遲延利息，是否有理由？原告以被告
    戊○○為就其中2000萬元部分消費借貸關係為連帶保證人，
    請求被告戊○○連帶給付2000萬元，是否有理由？
  1.原告與被告己○○間是否成立消費借貸契約之合意，借貸金
    額為何？
  (1)按當事人主張有利於自己之事實者，就其事實有舉證之責任
    ，民事訴訟法第277條定有明文。又請求履行債務之訴，除
    被告自認原告所主張債權發生原因之事實外，應先由原告就
    其主張之事實，負舉證責任，必須證明其為真實後，被告於
    其抗辯事實，始應負證明之責任，此為舉證責任分擔之原則
    ，最高法院43年台上字第377號著有判例。又主張法律關係
    存在之當事人，僅須就該法律關係發生所須具備之特別要件
    ，負舉證之責任，至於他造主張有利於己之事實，應由他造
    舉證證明。本件上訴人主張兩造有借貸關係，請求被上訴人
    返還借款，須就借貸契約之成立及金錢之交付負舉證之責任
    （最高法院48年台上字第887號判例意旨參照）。再按消費
    借貸法律關係之成立，須具備：借貸意思表示相互一致、
    交付借貸物等特別要件，是當事人主張有金錢借貸關係存
    在，除須證明有金錢之交付外，自須就雙方借貸意思表示互
    相一致，負舉證之責，合先敘明。
  (2)原告主張被告以匯款單（即本院卷第13、14、15頁之匯款單
    明細）、支票（即本院卷第17頁）、現金（即本院卷第18頁
    ）、保險單貸款借貸（即本院卷第19頁）之事實，交付被告
    20,652,036元之金錢係消費借貸云云。然查，被告己○○否
    認兩造有消費借貸之合意，抗辯原告匯款予被告己○○之現
    金，及被告所簽發之支票，係原告向被告己○○借票，並未
    收受現金、原告己○○保險單質借之現金並未交付被告云云
    ，經查：被告己○○於警訊中自認有向丙○○借貸，來來去
    去，也有還錢，亦於檢察官偵訊時坦承向原告借錢云云，並
    有原告丙○○所提匯款單據、被告己○○簽發之支票及退票
    理由單影本各等情，足見，兩造確有成立消費借貸之合意。
  (3)被告抗辯被證8為原告向被告己○○借票，原告匯入被告己○○之帳戶內，係兌現被告已簽發之支票之證據，然查，依
    據被告己○○所提出被證8之用途說明及所附之支票影本，
    被告己○○簽發支票之提領人有李秋月、蔡來發、陳龍、林
    秀美、周秋雲、李瑞旭、林碧雲、張淑芬、新光公司、新九
    龍精密科技有限公司、力鋼精密企業有限公司、許寶美等人
    ，但背書欄卻沒有原告丙○○之背書，上揭支票並非丙○○
    交付，難認本件支票係原告向被告己○○借票使用，被告前
    開抗辯，與事實不符，無可採信。
  (4)被告己○○、戊○○於92年8月3日亦簽立原證3之借據，載
    明「本人己○○向丙○○借款貳仟萬元」連帶保證人為「戊○○」，於同日由戊○○簽發原證1之讓渡書，同意將戊○○所有之不動產移轉為原告之弟弟丁○○所有等情，並經代
    書蘇玉香證述被告戊○○同意簽署讓渡書及借據等情（見刑
    事庭第一審卷第142頁，被告以原證3之借據、原證2之本票
    ，係出於強暴脅迫等抗辯，詳後述），且兩造自89年間起至
    92 年8月3日陸續均有金錢往來，而於92年8月3日兩造彙算
    ，被告己○○尚積欠原告2000萬元，並由被告己○○簽署原
    證3之借據，由其夫戊○○擔任連帶保證人並移轉其不動產
    以為清償，應為真實。原告與被告己○○已於92年8月3日彙
    算後，被告己○○尚積欠原告丙○○2000萬元，從而，原告
    主張被告以匯款單（即本院卷第13、14、15頁之匯款單明細
    ）、支票（即本院卷第17頁）、現金（即本院卷第18頁
    ）、保險單貸款借貸（即本院卷第19頁）之事實，主張交付
    被告20,652,036元之金錢全部為消費借貸金錢云云，原告請
    求超過2000萬元部分，並無證據證明成立消費借貸之關係，
    應予駁回。
 2.被告抗辯原證1之讓渡書、原證2之本票、原證3之借據係遭脅
   迫而簽署，依據民法第198之規定，拒絕給付是否有理由？
 (1)被告己○○於偵查時提出告訴主張: 原告丙○○於92年8月3
   日二十一時許，夥同其夫楊耀河，其弟丁○○、堂弟張欽傑
   、張欽超、丁○○小姨子何金，及張宗雄、張陳阿真、張文
   輝至告訴人己○○之住所，無故侵入，丁○○並叫來兩名不
   詳男子守住門口，拔除電話線，限制告訴人己○○與己○○
   之夫戊○○之行動自由。再共同意圖為自己不法所有，由何
   金至二樓竊取戊○○家中之不動產所有權狀、銀行存摺，恐
   嚇戊○○夫妻，如不簽立讓渡契約書，要馬上把全家抓到山
   上做掉，不管跑到那裏均要將其等抓回來，使戊○○夫妻心
   生畏懼，無奈簽名其上，丙○○等人仍不滿足，復強制戊○○開啟自小客車，任其等搜刮。同年月四日凌晨零時許，並
   載己○○外出至臺北市○○路○段二三○號十二樓之八新光
   保險辦公室，再至蘆洲市○○路，又恐嚇如不馬上取出一至
   三百萬元返還，將殺害己○○，使己○○心生畏懼，危害其
   生命之安全。延至凌晨三時許，方至臺北縣政府警察局蘆洲
   分報案，因而認被告丙○○、楊耀河，丁○○、張欽傑、張
   欽超、何金涉有侵入住宅、剝奪他人行動自由、恐嚇、竊盜
   、強制等罪嫌云云。被告丙○○、楊耀河，丁○○、張欽傑
   、張欽超、何金於偵查時均否認有上揭犯行，均辯稱：其等
   係陪同丙○○至己○○之住處討債，由警方帶同而至，讓渡
   契約書係由代書製作，存摺乃戊○○自行提出，並無任何不
   法等語。
 (2)查原告丙○○等六人於92年8月3日凌晨，係由警員楊啟賢、
   李志祥陪同前往被告己○○住所處理金錢糾紛，且由己○○
   開門進入等事實，經被告己○○、戊○○及原告丙○○陳明
   在卷（見92年度核退字第9238號偵查卷第10頁、93年度偵字
   第13052號偵查卷第16頁、92年度偵字第20665號偵查卷第
    149、166頁），核與證人楊啟賢結證之情節相符（見20665
   號偵卷第165至166頁），是以原告等六人係經被告己○○之
   同意進入其住處。
 (3)次查，證人即代書蘇玉香於偵查中證稱：92年8月2日時有至
   被告己○○家中，當時雙方都在裡面，他們本來都談好，己○○說隔天要補辦印鑑證明，但是隔天沒有補，所以沒有辦
   成功，現場沒有打架，只有爭執，雙方均有同意委任、簽立
   讓渡契約書及借據，己○○並簽二千萬元本票予丙○○，而
   有無寫委任狀，伊不記得了等語明確（見20665號偵卷第142
   頁、92年度他字第3465號偵查卷【下稱3465號偵卷】第22頁
   ），核與被告己○○於偵查中供稱：當天伊是坐在沙發上和
   丙○○談的，代書來以後有叫伊開一張本票，有叫伊先生寫
   房地契的讓渡書，還有一張借據等語相符（見20665 號偵卷
   第166頁），足見寫借據、簽發本票、簽寫讓度契約書等均係
   被告己○○與原告丙○○討論之結果，期間並無重大衝突，
   尚無積極證據足證原告丙○○有何恐嚇、妨害自由之情形。
 (4)再查，參以證人即警員楊啟賢證稱：當天趙小姐與張小姐有
   金錢糾紛，是張小姐報案的，其等便陪同張小姐一起去趙小
   姐家，... 張小姐說有借一筆錢給趙小姐，趙小姐有承認，
   張小姐要趙小姐定期還錢，後來在談話過程中有一點不愉快
   ... 就伊現場所看，只是金錢糾紛，沒有任何重大衝突，趙
   小姐是自己來派出所作筆錄，她自己離去沒有被人押進派出
   所等語（見20665號偵卷第166頁以下），足見被告己○○並
   無遭人妨害自由之情形。
 (5)復觀諸被告提出之92年8月3日23時35分至36分許之監視錄影
   帶翻拍畫面（見3465號偵卷第9頁、92年度發查字第3696號偵
   查卷第7頁），僅見雙方各自站立，並無人受強制之情形，亦
   未見何金有何要脅戊○○之情事，自難因監視錄影帶翻拍畫
   面顯示有丙○○等多人至聲請人住處，即遽行推論丙○○等
   有何恐嚇、妨害自由之情事。再依被告所提供之92年8月4日
   12 時46分監視錄影帶翻拍畫面（見3465號偵卷第10頁），被
   告己○○指稱之黑道份子僅站在原告丙○○後方，而被告己○○輕鬆走於前方，並無人押住被告己○○，尚難認原告丙○○有強押被告己○○之情事。
 (6)被告己○○於8 月4 日凌晨5 時許第一項警訊筆錄時供明，
   係外出後因無法還錢，楊耀河將其帶至派出所，卻於同日15
   時25分第二次警訊筆錄時方提及若不還錢，將被帶至山上，
   或送至派出所，由其自由選擇，供述顯然大有變化，不合情
   理，難以採信。證人楊啟賢證稱己○○自己來派出所，也自
   行離開，沒有被人押，俱見己○○之自由意志未被妨害。
 (7)末查，原告指訴何金竊取其家中之不動產所有權狀、銀行存
   摺等物，除原告等之指述外，並無其他積極證據足資佐證，
   自難認何金有竊盜之犯行。何金控制該等銀行存摺，在摺中
   應不致無數萬或數千元、為何未見戊○○指訴丙○○帶同己○○外出時逼迫其等領取款項。
 (8)綜上述，被告己○○、戊○○簽署原證1之讓渡書、原證2之
   本票、原證3之借據，均為出於自由意志，並無任何強暴脅迫
   之情形，經檢察官為不起訴處分，雖經被告己○○聲請再議
   ，並聲請交付審判，亦經台灣高等法院檢察署以94年度上聲
   議字第1229號駁回再議，本院予以駁回聲請，有92年度偵字
   第20665號、93年度偵字第13052號不起訴處分書、本院94度
   聲判字第43號可按（見本院卷1第229頁，本院卷2第209頁）
   。從而，被告依據民法第198條之規定拒絕給付，並非可採。
 (四)綜上所述，原告依據消費借貸及連帶保證之法律關係，請求
   被告己○○、戊○○連帶給付原告2,000萬元及自起訴狀繕本
   送達被告翌日即94年8月19日起至清償日止，按年息百分之五
   計算之利息，為有理由，逾此部份，應予駁回。原告依據消
   費借貸之法律關係，請求如訴之聲明，已為部分有理由之判
   決，其另依票據法之法律關係等主張，核屬請求權競合之合
   併，其中一請求權有理由，其起訴之目的已達，自無庸再事
   審究其他請求權是否有理由，併為敘明。
五、假執行之宣告：
    兩造陳明願供擔保，聲請宣告假執行或免為假執行，經核原
    告勝訴部分，合於法律規定，爰分別酌定相當之擔保金額宣
    告之；原告其餘假執行之聲請，因訴之駁回而失所依據，不
    予准許。
六、本件事證已明，兩造其餘攻擊防禦方法及爭點，核與本件判
    決結果無涉，爰不一一論述。
七、結論：原告之訴為一部有理由、一部無理由，依民事訴訟法
    第79條、第85條第2項、第390條第2項、第392條第2項，判
    決如主文。
中　　華　　民　　國　　96　　年　　12　　月　　28　　日
                  民事第三庭    法　官　徐玉玲
以上正本係照原本作成
如對本判決上訴，須於判決送達後20日內向本院提出上訴狀
中　　華　　民　　國　　96　　年　　12　　月　　28 　日
                    　　　　　　書記官　翁子婷
